【裁判字號】    97,簡上,1237
【裁判日期】    971216
【裁判案由】    竊佔
【裁判全文】
臺灣板橋地方法院刑事判決            97年度簡上字第1237號
上  訴  人
即  被  告  乙○○
上列上訴人即被告因竊佔案件，不服本院97年度簡字第7654號中
華民國97年9 月8 日第一審判決（聲請案號：97年度偵字第1645
4 號），提起上訴，本院管轄之第二審合議庭判決如下：
    主  文
上訴駁回。
乙○○緩刑貳年。
    事  實
一、本案經本院審理結果，認第一審以被告乙○○涉犯刑法第32
    1 條第2 項之竊佔犯行，罪證明確，適用刑事訴訟法第449
    條第1 項前段、第3 項、第454 條第2 項，刑法第2 條第1
    項前段、第320 條第2 項、第1 項，95年7 月1 日修正前刑
    法第41條第1 項前段，刑法施行法第1 條之1 第1 項、第2
    項前段，廢止前罰金罰鍰提高標準條例第2 條，現行法規所
    定貨幣單位折算新臺幣條例第2 條，中華民國96年罪犯減刑
    條例第2 條第1 項第3 款、第7 條（原審判決贅載「第9 條
    」，茲予更正），並審酌被告犯罪動機、手段、所生損害程
    度及犯後態度等一切情狀，判決被告意圖為自己不法之利益
    ，而竊佔他人之不動產，處拘役50日，如易科罰金，以銀元
    300元即新臺幣900元折算1日，減為拘役25日，如易科罰金
    ，以銀元300元即新臺幣900元折算1日，其認事用法均無違
    誤，量刑亦屬妥適，均引用如附件第一審判決書記載之事實
    、證據及理由。
二、本案當事人對原審判決所引用之證據，均不爭執其證據能力
    。上訴人即被告上訴意旨對於被訴犯罪事實為有罪之陳述，
    僅以：渠等均已和解，請求給予諭知緩刑之宣告等語。
三、經查，被告於本院訊問時坦承竊佔之犯行，本件原審予以論
    罪科刑，其認事用法既無違誤，量刑亦屬妥適，自應予維持
    ，被告之上訴即無理由，應駁回上訴。然查，被告前未曾受
    有期徒刑以上刑之宣告，此有臺灣高等法院被告全國前案紀
    錄表1 份附卷可稽，其均僅因一時失慮，偶罹刑典，犯後於
    本院訊問時業已坦承犯行，並與告訴人甲○○達成和解，獲
    得告訴人宥恕乙節，此據告訴人到院陳述明確，且有本院97
    年11月13日準備程序筆錄、97年12月2 日審理筆錄及和解書
    各1 份（詳見本院卷第7 、28、31、38至39頁）在卷可憑，
    認被告經此偵審程序及刑之宣告等教訓後，當知所警惕，信
    無再犯之虞，本院因認其所宣告之刑，以暫不執行為適當，
    併予宣告緩刑2 年，以啟自新。
據上論斷，應依刑事訴訟法第455 條之1 第1 項、第3 項、第36
8 條、第373 條，刑法第74條第1 項第1 款，判決如主文。
本案經檢察官江祐丞到庭執行職務
中    華    民    國    97    年    12    月    16    日
                  刑事第十八庭  審判長法  官  林淑婷
                                      法  官  邱景芬
                                      法  官  饒金鳳
以上正本證明與原本無異。
本件不得上訴。
                                      書記官  王春森
中    華    民    國    97    年    12    月    16    日


司法院資訊處製作；財團法人民間司法改革基金會備份。
